【裁判字號】    95,上易,1279
【裁判日期】    950824
【裁判案由】    毀損
【裁判全文】
臺灣高等法院刑事判決                95年度上易字第1279號
上  訴  人
即  被  告  乙○○
上列上訴人即被告因毀損案件，不服臺灣臺北地方法院94年度易
字第1853號，中華民國95年5月30日第一審判決（起訴案號：臺
灣臺北地方法院檢察署94年度偵字第18111號），提起上訴，本
院判決如下：
    主  文
上訴駁回。
    事實及理由
一、本案經本院審理結果，認第一審以上訴人即被告乙○○（下
    稱被告）共同連續犯刑法第354條之毀損罪，判處拘役50日
    ，並諭知易科罰金折算之標準為300元折算1日，認事用法及
    量刑均無不當，應予維持，除後述理由三外，其餘均引用第
    一審判決書記載之事實、證據及理由（如附件）。
二、被告上訴意旨略以：本案毀損之行為人並非渠本人，該人渠
    亦不認識，僅因該人與渠同往，即將渠列為共犯云云。
三、惟查：
（一）被告迭辯稱本件毀損之人係年籍姓名均不詳綽號「阿秋」
      之成年男子（嗣於本院陳稱該人之全名為陳信秋云云），
      而該男子係其在網咖認識之友人，該男子並未在欣達公司
      任職，與其亦無深交，亦不了解其個性，無法聯絡其到庭
      說明云云；惟衡諸常情，果該年籍姓名均不詳綽號「阿秋
      」之成年男子與欣達公司、技毅公司均無親誼、仇怨，亦
      與被告非熟識或共謀，該男子豈會聽聞被告所言，即與被
      告同往告訴人公司處？被告又豈會任一不熟識之人與其同
      往？該男子又豈會於現場僅因聽聞他人之對話，即一時氣
      憤動手搗毀告訴人公司之物？甚且，該男子豈又於第一次
      同往後之一週後，再次與被告同往告訴人公司？復再次毀
      損告訴人之所有物品？此在在足見被告前述否認共同犯行
      之所辯顯與常情有違，顯係事後飾卸之詞，殊不足採。
（二）被告行為後，刑法第56條連續犯之規定，業於94年1月7日
      修正公布刪除，並於95年7月1日施行，則被告之犯行，因
      行為後新法業已刪除連續犯之規定，此刪除雖非犯罪構成
      要件之變更，但顯已影響行為人刑罰之法律效果，自屬法
      律有變更，依新法第2條第1項規定，比較新、舊法結果，
      仍應適用較有利於被告之行為時法律即舊法論以連續犯（
      最高法院95年第8次刑事庭會議決議參照）。又行為後法
      律有變更者，依修正前刑法第2條第1項之規定，以適用裁
      判時法為原則，如行為時法有利於行為人，則例外適用行
      為時法；依修正後刑法第2條第1項規定，以適用行為時法
      為原則，惟如裁判時法有利於行為人，則例外的適用裁判
      時法。以往實務見解，認原判決未及比較適用新舊法時，
      上訴後，雖比較結果以舊法有利於行為人，而原判決別無
      其他撤銷事由，仍應由本院以此為由撤銷改判。惟修正後
      之規定係以適用行為時法為原則，因此原判決雖未及比較
      適用，然上訴本院後，經比較新舊法，行為後之法律並非
      較有利於行為人，仍應適用行為時法，則原判決適用行為
      時法即無不當，自不構成撤銷之事由，附此敘明。
四、綜上所述，被告前述上訴意旨所陳，均無可採，其執此上訴
    意旨，空言否認犯罪，並指摘原判決不當，求予撤銷改判，
    為無理由，應予駁回。
據上論結，應依刑事訴訟法第373條、第368條，判決如主文。
本案經檢察官張啟彬到庭執行職務。
中    華    民    國    95    年    8     月    24    日
                  刑事第三庭審判長法  官  許國宏
                                  法  官  許增男
                                  法  官  林銓正
以上正本證明與原本無異。
不得上訴。
                                  書記官  陳玲憶
中    華    民    國    95    年    8     月    25    日
附件：
臺灣臺北地方法院刑事判決              94年度易字第1853號
    公  訴  人  臺灣臺北地方法院檢察署檢察官
    被      告  乙○○  男  27（民國○○年○月○○日生）
                        身分證統一編號：Ｚ000000000號
                        住台北市○○區○○路200巷56弄1號
上列被告因毀棄損壞案件，經檢察官提起公訴（九十四年度偵字
第一八一一一號），本院判決如下：
    主  文
乙○○共同連續損壞他人之花瓶、門窗櫥櫃玻璃、影印機，足以
生損害於他人，處拘役伍拾日，如易科罰金，以參佰元折算壹日
。
    事  實
一、乙○○因技毅工程股份有限公司（下稱技毅公司，代表人甲
    ○○）與其父劉財發經營之欣達水電工程有限公司（下稱欣
    達公司）之工程款項未清，於民國九十三年十一月二十三日
    上午十時許夥同友人即年籍姓名均不詳綽號「阿秋」之成年
    男子同往位於台北市信義區○○○路○段六六九號九樓之二
    之技毅公司辦公室，要求與技毅公司之代表人甲○○見面，
    因等候至下午十三時三十分許始終未獲回應，心生不滿，竟
    共同基於毀損之概括犯意之聯絡，推由該年籍姓名均不詳綽
    號「阿秋」之成年男子以腳踢破技毅公司所有放置於門口之
    花瓶一只，足以生損害於技毅公司，並進入甲○○之辦公室
    ，要求甲○○查明是否積欠其父劉財發經營之欣達公司工程
    款項新台幣（下同）一萬三千一百二十五元及四千元之債務
    ，甲○○應允查明回覆後，乙○○與該年籍姓名均不詳綽號
    「阿秋」之成年男子遂離去，嗣因甲○○遲未答覆，乙○○
    遂與該年籍姓名均不詳綽號「阿秋」之成年男子承前共同毀
    損之概括犯意之聯絡，再於同年月三十日下午十四時許至技
    毅公司詢問結果，因甲○○答稱該債務非技毅公司所積欠，
    二人氣憤難平，再推由該年籍姓名均不詳綽號「阿秋」之成
    年男子手持長條型不銹鋼鐵棒，損壞技毅公司之門窗、櫥櫃
    各一面玻璃與影印機一台，足以生損害於技毅公司。
二、案經技毅公司代表人甲○○訴由臺北市政府警察局信義分局
    報請臺灣臺北地方法院檢察署檢察官偵查起訴。
    理  由
一、訊據被告乙○○固自承於上揭時地先後二次因其父劉財發經
    營之欣達公司與技毅公司工程款糾紛與友人即年籍姓名均不
    詳綽號「阿秋」之成年男子同往技毅公司，因追討工程款未
    果而由該年籍姓名均不詳綽號「阿秋」之成年男子先以腳踢
    破技毅公司所有放置於門口之花瓶一只，再以手持長條型不
    銹鋼鐵棒，損壞技毅公司之門窗、櫥櫃各一面玻璃與影印機
    一台之事實不諱，惟矢口否認有何毀損犯行，辯稱：「阿秋
    個人衝動、不適當的行為與伊無關，伊並未要阿秋損壞技毅
    公司的花瓶、門窗玻璃、影印機，洵無毀損犯行。」云云。
    經查：本件係因被告之父劉財發經營之欣達公司與技毅公司
    工程款糾紛而起，被告供稱該年籍姓名均不詳綽號「阿秋」
    之成年男子係其在網咖認識之友人，該年籍姓名均不詳綽號
    「阿秋」之成年男子並未在欣達公司任職，與其無深交，不
    了解其個性，迄今無法聯絡其到庭說明等語（詳本院九十五
    年五月十八日審判筆錄），而該年籍姓名均不詳綽號「阿秋
    」之成年男子既與欣達公司、技毅公司均無親誼、仇怨，如
    未與被告共謀，豈會因個人一時氣憤即動手搗毀技毅公司之
    物？況依當時情形，被告身為欣達公司員工，欣達公司復為
    其父劉財發所經營，案發當時，其較該年籍姓名均不詳綽號
    「阿秋」之成年男子更為氣憤始符常情，被告若真可冷靜處
    理，怎可能明知該年籍姓名均不詳綽號「阿秋」之成年男子
    前已踢破技毅公司之花瓶，又於一週後再偕個性衝動之該年
    籍姓名均不詳綽號「阿秋」之成年男子同赴技毅公司，而任
    由其手持長條型不銹鋼鐵棒，損壞技毅公司之門窗、櫥櫃各
    一面玻璃與影印機一台之理？顯見被告所辯均與常情不合，
    為事後卸責之詞，殊不足採，被告確係與該年籍姓名均不詳
    綽號「阿秋」之成年男子共同基於毀損之概括犯意之聯絡，
    推由該年籍姓名均不詳綽號「阿秋」之成年男子損壞技毅公
    司的花瓶、門窗、櫥櫃各一面玻璃、影印機甚明；此外，復
    經證人甲○○指述綦詳（詳本院九十五年三月十四日、同年
    五月十八日審判筆錄），且證人劉財發於警詢時亦證稱其經
    營之欣達公司確與技毅公司間仍有工程款項未清，由其子即
    被告代為處理等語，並有現場照片六幀、委託書影本一件、
    統一發票影本一件、估價單影本六件在卷可憑。本件事證明
    確，被告犯行，堪以認定。
二、核被告所為，均係犯刑法第三百五十四條之毀損器物罪。其
    與該年籍姓名均不詳綽號「阿秋」之成年男子之間，有犯意
    之聯絡，為共同正犯。其先後二個毀損行為，時間緊接，方
    法相同，觸犯構成要件相同之罪，顯係基於概括犯意為之，
    為連續犯，依刑法第五十六條之規定，以一罪論，並加重其
    刑。爰審酌被告之素行、犯罪動機、目的係因其父劉財發經
    營之欣達公司與技毅公司工程款糾紛，請求清償未果而起，
    所生損害、惟其未循正當法律途徑解決，迄今尚未賠償告訴
    人之損失，犯罪後否認犯行之態度等一切情狀，量處如主文
    所示之刑，並諭知易科罰金之折算標準。至於該年籍姓名均
    不詳綽號「阿秋」之成年男子持以毀損門窗玻璃及影印機一
    台之鐵棒，因無證據證明係被告或阿秋所有，且未扣案，爰
    不宣告沒收。
據上論斷，應依刑事訴訟法第二百九十九條第一項前段，刑法第
二十八條、第五十六條、第三百五十四條、第四十一條第一項前
段，罰金罰鍰提高標準條例第一條前段、第二條，判決如主文。
本案經檢察官高怡修到庭執行職務
中    華    民    國    95    年    5    月    30     日
                  刑事第十庭審判長法  官  林婷立
                                  法  官  紀文惠
                                  法  官  黃雅芬
如不服本判決，應於判決送達後十日內，向本院提出上訴狀。
                                  書記官  林碧華
中    華    民    國    95    年    5     月    30    日
附錄本案論罪科刑法條全文
刑法第三百五十四條：
毀棄、損壞前二條以外之他人之物，或致令不堪用，足以生損害
於公眾或他人者，處二年以下有期徒刑、拘役或五百元以下罰金
。


司法院資訊處製作；財團法人民間司法改革基金會備份。
